---
headless: true
---

```{r knitrrrr, include = FALSE}
knitr::opts_chunk$set(
  collapse = TRUE,
  comment = "#>",
  out.width = "100%"
)
```

```{r chart, include=FALSE}
updated <- format(Sys.time(), "%m-%d-%Y (at %H:%M)")
n <- length(MdFiles("../content/en/pub/"))
```

# Om

Denne nettsida fungerer som eit arkiv for vitskaplege publikasjonar ved 
Høgskulen i Innlandet (registert i Cristin frå instutisjonen vart oppretta 1. 
januar, 2017). Den vert oppdatert månadleg.

Arkivet vart sist oppdatert **`r updated`** og inneheld **`r n`** publikasjonar.

Bruk [arkivet](#archive) for å finne publikasjonar for fakultet og institutt ved 
høgskulen for år eller månad. Du kan òg bruke søkefunksjonen til å finne 
enkeltpublikasjonar ved bruk av til dømes forfattarnamn eller tittel.

Estimat av dei 17 SN-måla for berekraftig utvikling (Agenda 2030) er basert på 
tilgjengelege samandrag av publikasjonar og er utrekna ved hjelp av 
Bidirectional Encoder Representations from Transformers 
([BERT](https://en.wikipedia.org/wiki/BERT_(language_model))). Modellane er 
utvikla av Vanderfeesten et al. 
([2022](https://doi.org/10.5281/zenodo.6487606)) og kan lastast ned frå Jaworek
([2022](https://doi.org/10.5281/zenodo.5835849)).

Sjå elles 
[Zotero-biblioteket](https://www.zotero.org/groups/5022929/hinn/library).